【裁判字號】    90,台上,354
【裁判日期】    900118
【裁判案由】    偽造文書
【裁判全文】
最高法院刑事判決                                  九十年度台上字第三五四號
    上  訴  人  甲○○
右上訴人因龔黃秀玉自訴偽造文書案件，不服台灣高等法院台南分院中華民國八十九
年九月二十七日第二審判決（八十九年度上易字第一○六六號，自訴案號：台灣台南
地方法院八十九年度自更字第三號），提起上訴，本院判決如左：
    主  文
上訴駁回。
    理  由
按刑事訴訟法第三百七十七條規定，上訴於第三審法院，非以判決違背法令為理由，
不得為之。是提起第三審上訴，應以原判決違背法令為理由，係屬法定要件。如果上
訴理由狀並未依據卷內訴訟資料，具體指摘原判決不適用何種法則或如何適用不當，
或所指摘原判決違法情事，顯與法律規定得為第三審上訴理由之違法情形，不相適合
時，均應認其上訴為違背法律上之程式，予以駁回。本件原判決綜合調查證據之結果
，認上訴人甲○○連續並牽連犯有刑法第二百十六條第二百十條行使偽造私文書，足
以生損害於他人罪，及同法第三百三十九條第一項詐欺取財罪之事實，因而撤銷第一
審之科刑判決，改判仍依牽連犯及連續犯關係，從一重之前罪處斷，量處有期徒刑伍
月；如原判決附表一、二所示支票背面偽造之「顏詩芳」、「詩芳」或「阿芳」署押
均沒收，已詳認定犯罪事實之依據及憑以認定之理由，並對上訴人否認犯罪之辯詞
，如何不足採信，均已依據卷內資料予以指駁及說明，從形式上觀察，原判決並無違
背法令情形。上訴意旨謂：上訴人在系爭支票背書，旨在證明該等支票確由上訴人經
手交付。況上訴人借款均有付息，嗣因週轉不靈，一時無力清償，但最終仍以最大誠
意，與自訴人龔黃秀玉和解，益證上訴人初無詐欺及偽造文書之犯意等語，係就原判
決已詳為論斷與說明之事項，再為事實上之爭執，殊非適法之第三審上訴理由。又上
訴人於偵查中即自白在系爭支票背書時，被害人不知伊真名為甲○○（見台灣台南地
方法院檢察署八十七年度偵字第一四四九一號偵卷第二九頁反面、第三十頁反面），
則上訴人假冒「顏詩芳」、「詩芳」、「阿芳」名義向被害人選購服飾及借款，原判
決就此部分認上訴人犯有詐欺罪行，經核並無違經驗法則。再原判決就上訴人每次詐
欺之金額已分別明白認定，雖未累計上訴人詐欺總額及分別購衣、借款之數額，亦無
解上訴人刑責。而上訴人既假冒「顏詩芳」等名義在系爭支票上背書，自足生損害於
執票之自訴人，上訴意旨指其此部分行為，並無實質之違法性，難認適法。至上訴人
與自訴人熟識與否，並非犯罪構成要件，原審未為無益之調查，不能指為調查未盡。
此外，上訴人徒憑己意，對原審職權之適法行使及原判決理由已詳為論斷之事項，任
意爭辯，顯與法定上訴第三審之形式要件不符，其上訴違背法律上之程式，應予駁回
。
據上論結，應依刑事訴訟法第三百九十五條前段，判決如主文。
中      華      民      國     九十     年      一      月     十八     日
                              最高法院刑事第六庭
                                  審判長法官  謝  家  鶴
                                        法官  洪  文  章
                                        法官  花  滿  堂
                                        法官  陳  世  淙
                                        法官  洪  佳  濱
      右正本證明與原本無異
                                              書  記  官
中      華      民      國     九十     年      二      月      九      日


司法院資訊處製作；財團法人民間司法改革基金會備份。
